台灣高等法院花蓮分院刑事判決　　　　　　　　　　　九十年度交上易字第五一號
　　上　訴　人　臺灣花蓮地方法院檢察署檢察官
　　被　　　告　甲○
右上訴人因被告過失致死案件，不服臺灣花蓮地方法院九十年度交易字第一三四號中
華民國九十年十月十二日第一審判決（起訴案號：臺灣花蓮地方法院檢察署九十年度
偵字第一八五九號)，提起上訴，本院判決如左：
    主  文
原判決撤銷。
甲○因過失致人於死，處有期徒刑月，如易科罰金，以百元折算壹日。緩刑貳年
。
    事  實
一甲○於民國九十年五月三十一日上午九時許，駕駛車號ＨＱ─七四九五號廂型車沿
  花蓮縣花蓮市○○街由東向西行經該街與南京街無號誌交岔路口處時，時逢大雨，
  視線不佳，尤應注意車前狀況，隨時採取必要之安全措施，以避免危險之發生，而
  依當時情形，又非不能注意，竟仍疏於注意，致左前車頭撞及徐秀英駕駛由南向北
  亦未疏於注意車前情況並讓右方車先行之ＲＡＣ─五一六號機車右側腳踏板，致徐
  秀英人、車倒地，顱內出血當場死亡。
二案經甲○向到場處理警員自首後，由花蓮縣警察局花蓮分公司報請臺灣臺東地方法
  院檢察署檢察官偵查起訴。
    理  由
一右揭事實已據被告甲○於警訊及檢察官偵查時坦承不諱（見警訊卷第九至十頁、相
  驗卷第九至第十一頁、第三八頁），核與現場照片所顯示機車倒地及兩車損情形相
  符（見相驗卷第二五至三五頁），且有警員繪製之現場圖可資參照（見相驗卷第十
  五頁）。
二次按「交通事故信賴原則之適用，須汽車駕駛人對於防止危險發生之相關交通法令
  之規定，業已遵守，並盡相當之注意義務，以防止危險發生，始可信賴他人亦能遵
  守交通規則並盡同等注意義務。」（最高法院八十四年度台上字第五三六○號判例
  意旨參照）。查本件被告於警訊中自承：「當時下大雨，視不良」、「有踩剎車
  減速，看見死者時，她離路口約七公尺左右。」、「我想她會讓我過」等情（見相
  驗卷第十頁及一三頁），被告在視不佳之天候下行車，尤應注意車前情況，隨時
  採取適當之安全措施，以避免危險之發生，竟仍於發現被害人之機車後，猶以被害
  人可能會讓行而未予注意，乃至於撞及被害人機車，其未盡相當之注意義務而導致
  本件車禍之發生，至為明顯，依前揭說明，自不得主張信賴原則而免責，其犯行已
  經足堪認定。
三核被告所為，係犯刑法第二百七十六條第一項之過失致死罪。被告於案發後主動報
  案自首，有道路交通事故調查報告表報案人欄之記載可稽，應依刑法第六十二條之
  規定減輕其刑。原審失察，遽為無罪之諭知，尚有未洽，公訴人執此提起本件上訴
  為有理由，自應撤銷改判。爰審酌本件車禍之發生被害人與有過失及被告犯罪後已
  經與被害人家屬達成和解，盡力彌補其犯罪後所生之損害，且已獲被害人家屬之寬
  宥（見本院第十八頁），其犯罪後之態度甚為良好等一切情狀，量處如主文所示之
  刑，並諭知易科罰金之折算標準。又被告前未曾受有期徒刑以上刑之宣告，此次因
  一時疏忽，偶罹刑典，事後已坦承犯行，深具悔意，經此刑之宣告後，應知警惕而
  無再犯之虞，本院因認暫不執行其刑為當，予以宣告緩刑，用啟自新。
據上論斷，應依刑事訴訟法第三百六十九條第一項前段、第三百六十四條、第二百九
十九條第一項前段，刑法第二百七十六條第一項、第四十一條第二項、第七十四條第
一款，罰金罰鍰提高標準條例第一條前段、第二條，判決如主文。
本案經檢察官翟光軍到庭執行職務。
中      華      民      國    九十一    年      一      月    十六 日
                                    審判長法官  謝  志  揚
                                          法官  賴  淳  良
                                          法官  何  方  興
右正本證明與原本無異。
本件不得上訴。
                                        書記官  劉  妙  娘
中      華      民      國    九十一    年      一      月    十六      日
